臺灣臺南地方法院刑事判決
110年度交訴字第114號
公  訴  人  臺灣臺南地方檢察署檢察官
被      告  徐尚斌



上列被告因肇事逃逸等案件，經檢察官提起公訴（110年度調偵
字第1204號），被告於準備程序中就被訴事實為有罪之陳述，經
本院合議庭裁定由受命法官獨任進行簡式審判程序後，判決如下
：
    主  文
徐尚斌犯肇事致人傷害逃逸罪，累犯，處有期徒刑陸月，如易科
罰金，以新臺幣壹仟元折算壹日。
其餘被訴過失傷害部分，公訴不受理。
    事實及理由
壹、有罪部分
一、犯罪事實：徐尚斌於民國109年11月21日6時47分，駕駛車牌
    號碼000-0000號自用小客車，沿臺南市東區林森路1段外側
    快車道由南往北方向直行，行經臺南市○區○○路0段000號前
    之設有閃光黃燈交岔路口前時，應注意閃光黃燈表示「警告
    」，車輛應減速接近，注意安全，小心通過及應注意車前狀
    況並隨時採取必要之安全措施，而依當時天候晴、日間自然
    光線、路面鋪裝柏油、乾燥、無缺陷、無障礙物、視距良好
    等情，無不能注意之情事，仍貿然通行，適有吳明立騎乘車
    牌號碼000-000號普通重型機車，沿臺南市東區林森路1段之
    三角公園由西往東方向起駛，亦行經上開交岔路口處，二車
    發生擦撞，致吳明立受有左側髖臼併骨盆骨折、多處肢體擦
    挫傷等傷害（過失傷害部分業據告訴人撤回告訴）。徐尚斌
    肇事致人受傷後，竟基於肇事逃逸之犯意，未對吳明立採取
    救護或其他必要措施，復未停留於現場待警到場處理，即逕
    行駕車逃離現場。案經吳明立訴由臺南市政府警察局第一分
    局報告臺灣臺南地方檢察署檢察官偵查起訴。
二、本件被告徐尚斌所犯係死刑、無期徒刑、最輕本刑為3年以
    上有期徒刑以外之罪，其於準備程序中就被訴事實為有罪之
    陳述，經法官告知簡式審判程序之旨，並聽取公訴人及被告
    之意見後，認宜為簡式審判程序，依刑事訴訟法第273條之1
    第1項規定，裁定進行簡式審判程序加以審理，則依據刑事
    訴訟法第273條之2、同法第159條第2項之規定，不適用傳聞
    法則有關限制證據能力之相關規定；並得依同法第310條之2
    之準用同法第454條之規定製作略式判決書（僅記載「證據
    名稱」），合先敘明。
三、上揭犯罪事實，有下列證據可資佐證：
  ㈠被告於警詢、偵訊之供述及本院準備程序中之自白。
  ㈡告訴人吳明立於警詢及偵查中之證述、證人施侑呈於警詢時
    之證述。
  ㈢卷附道路交通事故現場圖、道路交通事故調查報告表㈠、㈡、
    刑案現場照片40張、高雄榮民總醫院臺南分院、國立成功大
    學醫學院附設醫院診斷證明書各1紙、臺南市車輛行車事故
    鑑定會110年5月17日南市交鑑字第1100620951號函文及所附
    南鑑0000000案鑑定意見書、本院110年度南司刑移調字第38
    7號調解筆錄影本。
四、論罪科刑
  ㈠按行為後法律有變更者，適用行為時之法律，但行為後之法
    律有利於行為人者，適用最有利於行為人之法律，刑法第2
    條第1項定有明文。被告行為後，刑法第185條之4業於110年
    5月28日經總統公布修正施行，並自同年5月30日起生效。修
    正前之刑法第185條之4原規定：「駕駛動力交通工具肇事，
    致人死傷而逃逸者，處1年以上7年以下有期徒刑。」修正後
    之刑法第185條之4第1項條文則為：「駕駛動力交通工具發
    生交通事故，致人傷害而逃逸者，處6月以上5年以下有期徒
    刑；致人於死或重傷而逃逸者，處1年以上7年以下有期徒刑
    。 」經比較修正前後之法律，新法就駕駛動力交通工具發
    生交通事故，致人傷害而逃逸之部分，減低法定刑上限，是
    本案經新舊法比較之結果，應以被告行為後之法律即修正後
    之刑法第185條之4第1項對被告較為有利。核被告所為，係
    犯刑法第185條之4之肇事致人傷害逃逸罪。
  ㈡被告前因公共危險案件，經本院判處有期徒刑3月確定，於10
    7年7月19日易科罰金執行完畢，此有卷附臺灣高等法院被告
    前案紀錄表可稽，其於5年以內再故意犯本件有期徒刑以上
    之罪，為累犯。惟依司法院大法官會議釋字第775號解釋意
    旨，被告前案所犯與本案之罪名及罪質均不相同，並無依累
    犯加重其刑之必要，附此敘明。。
  ㈢爰審酌被告明知肇事致人受傷，竟擅自離去肇事現場，置被
    害人之傷勢於不顧，行為殊屬不該，惟被告犯後終能坦承犯
    行，並與被害人和解取得其原諒，頗有悔意，考量被告就本
    件肇事過失程度輕微，兼衡其自述高中畢業之智識程度，未
    婚，入監之前跟母親、弟弟同住，從事太陽能工作之家庭經
    濟狀況等一切情狀，量處如主文所示之刑，並諭知易科罰金
    之折算標準。
貳、公訴不受理部分
一、公訴意旨略以：徐尚斌於民國109年11月21日6時47分，駕駛
    車牌號碼000-0000號自用小客車，沿臺南市東區林森路1段
    外側快車道由南往北方向直行，行經臺南市○區○○路0段000
    號前之設有閃光黃燈交岔路口前時，應注意閃光黃燈表示「
    警告」，車輛應減速接近，注意安全，小心通過及應注意車
    前狀況並隨時採取必要之安全措施，而依當時天候晴、日間
    自然光線、路面鋪裝柏油、乾燥、無缺陷、無障礙物、視距
    良好等情，無不能注意之情事，仍貿然通行，適有吳明立騎
    乘車牌號碼000-000號普通重型機車，沿臺南市東區林森路1
    段之三角公園由西往東方向起駛，亦行經上開交岔路口處，
    二車發生擦撞，致吳明立受有左側髖臼併骨盆骨折、多處肢
    體擦挫傷等傷害。
二、按告訴乃論之罪，告訴人於第一審辯論終結前，得撤回其告
    訴；又告訴經撤回者，法院應諭知不受理之判決，刑事訴訟
    法第238條第1項及第303條第3款定有明文。
三、查本件告訴人吳明立告訴被告徐尚斌過失傷害案件，檢察官
    起訴書認係觸犯刑法第284條前段之過失傷害罪，依同法第2
    87條之規定，須告訴乃論。茲據告訴人與被告已於110年9月
    13日在本院達成和解，告訴人並於同年月15日具狀撤回告訴
    ，有本院110年度南司刑移調字第387號調解筆錄影本、刑事
    撤回告訴狀各一份附卷可稽，揆諸前開說明，本件爰不經言
    詞辯論，逕諭知不受理之判決。　　　　
據上論斷，應依刑事訴訟法第299條第1項前段、第273條之1第1
項、第303條第3款、第307條、第310條之2，刑法第2條第1項但
書、第185條之4第1項、第47條第1項、第41條第1項前段，判決
如主文。
本案經檢察官董和平提起公訴，檢察官李佳潔到庭執行職務。
中　　華　　民　　國 　110　　年　 　10　　月　　7　　日
                    刑事第六庭    法　官  鄭銘仁
以上正本證明與原本無異。
如不服本判決應於收受本判決後20日內向本院提出上訴書狀，並
應敘述具體理由。其未敘述上訴理由者，應於上訴期間屆滿後20
日內向本院補提理由書狀（均須按他造當事人之人數附繕本）「
切勿逕送上級法院」。 
                                  書記官  陳姝妤
中　　華　　民　　國　　110 　年　　10　　月　　12　　日
附錄本案論罪科刑法條：
中華民國刑法第185條之4
駕駛動力交通工具發生交通事故，致人傷害而逃逸者，處6月以
上5年以下有期徒刑；致人於死或重傷而逃逸者，處1年以上7年
以下有期徒刑。
犯前項之罪，駕駛人於發生交通事故致人死傷係無過失者，減輕
或免除其刑。